Francisco Alanzaves

Analista /Senior Back end developer (Software Engineer)





Soy un desarrollador de software con experiencia en colaborar con diversas empresas, adaptándome a entornos tecnológicos variados y aportando soluciones innovadoras a sus proyectos.

Además de mis habilidades en programación, destaco por mi capacidad para analizar información compleja y liderar equipos hacia el éxito, manteniendo siempre un enfoque en la organización y la optimización de resultados.

Me considero una persona altamente motivada, orientada a superar desafíos y comprometida con aportar valor en cada etapa del desarrollo de proyectos. Mi objetivo es superar las expectativas mediante mi dedicación y experiencia técnicas.

CONTÁCTAME



https://franciscoalanzavesromero.github.io/CV/



franciscoalanzavesromero@gmail.com



EXPERIENCIA

SOFTWARE ENGINEER Actualmente

Capgemini Corporation/ Valencia

- Mercadona. Dpto financiero
- Ministerio de Justicia

Desarrollo de IA generativa Delivery-Genie para Idrica Spring boot, Spring Batch, JPA, Hibernate, Mayen, Lombok, Jenkins, Google Cloud, OpenShift, OAuth/OAuth2, API REST, Jira, Git, MySql, PostgrcSQL, Oracle, Postman, Kafka, Spinnaker, CloudBees, Python, Ollama, FastApi, Apache Airflow...

SENIOR BACKEND DEVELOPER

2021-2022

Viewnext/ Valencia

- Gerencia informática de la Seguridad Social

Spring, Microservicios, JPA, Hibernate, Maven, Lombok, OAuth/OAuth2, API (REST Y SOAP), Jira, Git, CVS, MySql, PostgreSQL, Oracle 11g, Postman, Apache Tomcat, WildFly, Linux, IBM WebSphere Application Server

SENIOR BACKEND DEVELOPER

2021-2021

2020-2021

Everis/ Valencia

- Banco Santander

Spring, JPA, Hibernate, Mayen, Lombok Jenkins Liquibase. OAuth/OAuth2, API (REST Y SOAP), Jira, Git, MySql, PostgreSQL, Oracle 11g, Postman, Apache Tomcat, WildFly, Linux ...

ANALISTA DE DATOS/ DEVELOPER

Getronics/ Castellón

- Hospital Universitario de la Plana

Diseño y desarrollo software Front-end y Back-end de guia farmacologica para la farmacia del hospital.

Diseño v desarrollo software Front-end v Back-end de software para la gestión de quirófanos COVID.

ANALISTA DE DATOS/ DEVELOPER

Getronics/ Castellón

- Hospital Universitario de la Plana

Diseño y desarrollo software Front-end y Back-end de guia farmacologica para la farmacia del hospital.

Diseño y desarrollo software Front-end y Back-end de software para la gestión de quirófanos COVID.

ANALISTA DE DATOS/ DEVELOPER

- ■UJI Castellón. Eria Consulting/ Castellón
- ■Infinity Soft/ Castellón
- ■Telefónica España/ Valencia

EDUCACIÓN

INSTITUTO TECNOLÓGICO DE TELEFÓNICA DE MADRID

Técnico de grado superior en desarrollo de apliaciones multiplataforma

CENTRO DE ESTUDIOS IES CAMINAS DE CASTELLÓN

Grado en administración de empresas

AUDIOGIL Y UNIVERSIDAD JAIME I

Programador de aplicaciones informáticas y arquitectura de ordenadores

AUDIOGIL

Desarrollo de E - commerce



FORMACIÓN

BUENAS PRÁCTICAS DESARROLLO JEE

- ACCESIBILIDAD

BUENAS PRÁCTICAS DESARROLLO JEE

- CLEAN CODE

BUENAS PRÁCTICAS DESARROLLO JEE

- CALIDAD

BUENAS PRÁCTICAS DESARROLLO JEE

RENDIMIENTO

GIT & GITFLOW

SEGURIDAD Y PRIVACIDAD DATOS 2.0

GESTIÓN AMBIENTAL

PROGRAMAS DE COMPILANCES CORPORATIVOS

REGLAMENTO GENERAL DE PROTECCIÓN DE DATOS (RGPD)

PREVENCIÓN DE RIESGOS LABORALES

MECANOGRAFIA



SKILLS

SPRING

SPRING BOOT

SPRING BATCH

THYMELEAF

JAVA 8 / 11 /17 JPA / HIBERNATE

LOMBOK

MAVEN

PYTHON / FASTAPI

POSTMAN / SOAP UI

GIT / GITHUB BITBUCKET / CVS

OAUTH / OAUTH 2

SPINNAKER / CLOUDBEES

APACHE TOMCAT, AIRFLOW

IBM WEBSFERE APPLICATION

KAFKA

RED HAT OPENSHIFT

GOOGLE CLOUD

IITML5 / CSS / JAVASCRIPT

BOOTSTRAP

REACT

JIRA/REDMINE

ODOO ERP

OLLAMA

ADOBE PHOTOSHOP

MYSQL / POSTGRESQL

ORACLE

OFFICE







Español Valenciano Catalan

Inglés

